【裁判字號】    89,裁,1081
【裁判日期】    890817
【裁判案由】    營利事業所得稅
【裁判全文】
最  高  行  政  法  院  裁  定                  八十九年度裁字第一○八一號
    聲  請  人  裕民航運股份有限公司
    代  表  人  甲○○
右聲請人因營利事業所得稅事件，對本院中華民國八十八年十一月十一日八十八年裁
字第八八九號裁定，聲請再審。本院裁定如左︰
    主  文
再審之聲請駁回。
再審訴訟費用由聲請人負擔。
    理  由
按當事人對於本院所為之裁定聲請再審，於行政訴訟法修正施行前，須原裁定具有該
法（即舊法）各款情形之一者，始得為之，此觀之同法第三十條準用第二十八條之規
定殊明。而同法第二十八條第一款所謂適用法規顯有錯誤，係指原判決所適用之法規
與該案應適用之現行法規相違背，或與解釋判例有所牴觸者而言。又行政訴訟法修正
施行前已確定裁判之再審，其再審事由依修正後之規定，為行政訴訟法施行法第三條
所明定。依修正後第二百八十三條準用第二百七十三條第一項第一款規定，確定裁定
有適用法規顯有錯誤之情形者，當事人得聲請再審。此一事由與修正前第二十八條第
一款規定相同，其所指自無不同。查本件聲請人前因營利事業所得稅事件提起行政訴
訟，經本院八十六年度判字第八三八號判決駁回後，曾先後多次提起再審之訴或聲請
再審，均經本院以不合法定再審要件，分別裁判駁回。茲聲請人復對本院最近一次即
八十八年裁字第八八九號裁定（下稱原裁定）表示不服，雖以抗告狀為之，認原裁定
違法錯誤，應予廢棄；惟查本院為終審法院，一經裁判，即為確定，自無對之提起抗
告，由上級法院依抗告程序審理之可言（修正前行政訴訟法第三條）。是聲請人不服
原裁定，應認係對原裁定聲請再審。次查原裁定係因聲請人對本院八十七年度裁字第
一三四五號裁定不服，遂作為聲請再審審理。並以聲請人前於八十七年七月十日具狀
（本院七月十五日收文）認本院八十七年度裁字第五六六號裁定有修正前行政訴訟法
第二十八條第一款之再審事由，對之聲請再審，嗣於八十七年十一月十日具狀（本院
十一月十一日收文）補充理由，主張亦有同條第九款之適用，即於八十七年十一月十
一日始提出另一新的再審事由，此一新的再審事由之提出既已逾再審期間，本院八十
七年度裁字第一三四五號裁定認此部分再審之聲請為不合法，尚無不合。此外，聲請
人並未具體指及本院八十七年度裁字第一三四五號裁定有如何合於法定再審理由之具
體情事，對之聲請再審即非合法。因而駁回聲請人對本院八十七年度裁字第一三四五
號裁定之聲請再審。經核所適用之法規與該案應適用之現行法規不相違背，亦無牴觸
解釋判例之情事，即無首開說明所稱之適用法規顯有錯誤之再審事由。聲請人茲猶主
張原裁定應對其不服本院八十七年度裁字第一三四五號裁定以抗告狀提出之該案依抗
告程序審理為駁回抗告之裁定，而非駁回再審之聲請，並主張其補充理由狀提出之另
一新的再審事由，僅是補充理由，不能另計再審期間云云，乃其一己之法律上歧異見
解，非可資為再審理由。餘主張獎勵投資條例第六條第二項第一款之如何適用，核屬
實體上之事項，原裁定既從程序上駁回其再審之聲請，自無從進而論究。依聲請意旨
，核與修正後行政訴訟法所定再審事由悉不相符，再審之聲請應予駁回。
據上論結，本件再審之聲請為無理由，爰依行政訴訟法施行法第二條、行政訴訟法第
二百八十三條、第二百七十八條第二項、第一百零四條、民事訴訟法第九十五條、第
七十八條，裁定如主文。
中    華    民    國     八十九      年      八      月      十七       日
              最 高 行 政 法 院 第 一 庭
                                審 判 長 法  官      黃  綠  星
                                         法  官      徐  樹  海
                                         法  官      蔡  進  田
                                         法  官      黃  璽  君
                                         法  官      廖  宏  明
右  正  本  證  明  與  原  本  無  異
                                         法院書記官  邱  彰  德
中    華    民    國     八十九      年      八      月      十八       日


司法院資訊處製作；財團法人民間司法改革基金會備份。
